臺灣彰化地方法院員林簡易庭民事裁定
111年度員簡字第304號
原      告  凱基商業銀行股份有限公司

法定代理人  龐德明  


上列原告與被告陳秀蘭、張＊＊、張＊＊間請求撤銷遺產分割登記等
事件，本院裁定如下：
    主    文
原告之訴駁回。
訴訟費用由原告負擔。
    理    由
一、按當事人書狀依民事訴訟法第116條第1項第1款前段規定應
    記載當事人姓名及住所或居所，此為法定必須具備之程式。
    又原告之訴，其起訴不合程式者，依其情形可以補正，經審
    判長定期間命其補正而不補正者，法院應以裁定駁回之，同
    法第249條第1項第6款定有明文。此規定於簡易訴訟程序仍
    適用之，此參同法第436條第2項規定自明。
二、本件原告起訴以陳秀蘭、張＊＊、張＊＊為被告，聲明請求被告
    陳秀蘭、張＊＊、張＊＊就起訴狀所示不動產所為分割協議及分
    割繼承登記行為應予撤銷；被告張＊＊、張＊＊應將起訴狀所示
    不動產分割繼承登記予以塗銷。惟查，債權人依民法第244
    條行使其撤銷權，如僅請求撤銷債務人之行為，則應以行為
    當事人為被告，即其行為為單獨行為時，應以債務人為被告
    ，其行為為雙方行為時，應以債務人及其相對人為被告，故
    其行為當事人有數人時，必須一同被訴，否則應認其當事人
    之適格有欠缺（最高法院28年渝上字第978號、38年台上字
    第308號判例意旨參照）。又民法第1164條所定之遺產分割
    ，係以整個遺產為一體為分割，並非以遺產中個別之財產分
    割為對象，亦即遺產分割之目的在廢止遺產全部之公同共有
    關係，而非旨在消滅個別財產之公同共有關係，其分割方法
    應對全部遺產整體為之（最高法院95年台上字第1637號判決
    意旨參照）。是原告起訴主張撤銷被繼承人張清源之繼承人
    間就遺產所為之分割協議及分割繼承登記，即應以該協議之
    全體繼承人列為被告，其當事人之適格始無欠缺，並應對被
    繼承人張清源所遺全部遺產整體為之。又依民事訴訟法第11
    6條第1項第1款前段及第119條第1項規定，當事人書狀應記
    載當事人姓名及住所或居所，且該書狀及其附屬文件，除提
    出於法院者外，應按應受送達之他造人數，提出繕本或影本
    ，經本院於民國111年9月5日以111年度員補字第373號裁定
    限原告於收受裁定後10日內補正提出彰化縣○○鄉○○段000○號
    建物之最新建物登記第一類謄本（建號全部、權利人姓名請
    勿遮隱，下稱系爭建物）、歷次異動索引（權利人姓名請勿
    遮隱）、被告陳秀蘭、張＊＊、張＊＊之被繼承人張清源之除戶
    謄本、完整繼承系統表（如有再轉或代位繼承亦須表明）、
    全體繼承人最新戶籍謄本（記事欄勿省略）、系爭建物於10
    3年9月22日經彰化縣員林地政事務所辦理分割繼承登記之資
    料即彰化縣員林地政事務所以103年員資字第092080號收件
    辦理分割繼承登記之隱匿登記名義人之統一編號、出生日之
    第三類資料；且依上開資料如有所列被告陳秀蘭、張＊＊、張
    ＊＊以外之繼承人及起訴狀所列不動產以外之遺產，應具狀追
    加該等繼承人為被告及追加以全體遺產為訴訟標的，以及查
    報被告陳秀蘭、張＊＊、張＊＊最新戶籍謄本（記事欄勿省略）
    ，並提出載明全體適格被告完整姓名、住居所、適當明確應
    受判決事項聲明、訴訟標的及其原因事實之更正後起訴狀，
    並按被告人數提出繕本或影本。而上開裁定於111年9月7日
    送達原告後，原告僅於111年9月29日檢送系爭建物登記第一
    類謄本及異動索引，其餘事項仍未補正，然上開裁定原告早
    於111年9月7日即已收受，原告應有足夠時間補正上開事項
    而逾期迄未補正。是本件原告起訴，未據於起訴狀上載明被
    告陳秀蘭以外其餘被告之真正姓名、住所或居所（僅記載張
    ＊＊、張＊＊），經本院命補正後仍未依上開所示提出載明全體
    適格被告姓名、住居所及以全部遺產為訴訟標的之應受判決
    事項聲明之起訴狀或準備書狀，其訴應認為不合法，應予駁
    回。
三、依民事訴訟法第436條第2項、第249條第1項第6款、第95條
    、第78條，裁定如主文。
中　　華　　民　　國　　111 　年　　10　　月　　5 　　日
                  臺灣彰化地方法院員林簡易庭
                          法  官  楊鑫忠
以上正本係照原本作成。
如不服本裁定，應於裁定送達後10日內向本院提出抗告狀(須附
繕本)，並繳納抗告費新臺幣1,000元。
中　　華　　民　　國　　111 　年　　10　　月　　5 　　日
                         書記官  張清秀